【裁判字號】    91,易,1079
【裁判日期】    920421
【裁判案由】    賭博
【裁判全文】
臺灣高雄地方法院刑事判決                        九十一年度易字第一七九號
    公  訴  人  臺灣高雄地方法院檢察署檢察官壬○○
    被      告  己○○
    被      告  子○○
                丙○○
                癸○○
                辛○○
                甲○○
右列被告等因賭博案件，經檢察官提起公訴（八十九年度偵字第一九五三０號、八十
九年度偵字第二二０六八號、九十年度偵字第四三六二號）及移
第五四九一號），本院判決如左：
    主  文
己○○共同以賭博為常業，處有期徒刑伍月，如易科罰金，以參佰元折算壹日。扣案
如附表一編號一及附表二編號一、二所示物品均沒收。
子○○、丙○○、癸○○共同以賭博為常業，各處有期徒刑貳月，如易科罰金，均以
參佰元折算壹日。均緩刑貳年。扣案如附表一編號一及附表二編號一、二所示物品均
沒收。
辛○○在公眾得出入之場所賭博財物，處罰金貳仟元，如易服勞役，以參佰元折算壹
日。扣案如附表一編號一至四所示物品均沒收。
甲○○在公眾得出入之場所賭博財物，處罰金貳仟元，如易服勞役，以參佰元折算壹
日。扣案如附表二編號一、三所示物品均沒收。
    事  實
一、己○○自民國八十九年七月三十日起（前手為潘麗春），在高雄市○○區○○路
    九十號，開設「麥歡樂育樂廣場」，雇用丁○○（受雇己○○期間係自八十九年
    七月三十日至同年九月初某日止，另行審結）、子○○（受雇己○○期間係自八
    十九年六月間某日起至九十年二月二十六日止）、癸○○（任職期間自八十九年
    八月一日起至同年月二十九日止）、丙○○（任職期間自八十九年八月十日起至
    同年月二十九日止）等人為開分員，從事開分、洗分及洗分後兌換現金等工作。
    渠等基於常業賭博之犯意聯絡，自前揭時間起，在上開公眾得出入之場所，擺設
    賭博性電玩機具供不特定人以押分方式與其對賭，該等賭博性電玩係依各機型不
    同，由賭客分別以一比一（即一百元換一百分）、一比三（一百元換三百分）或
    一比五（一百元換五百分）之方式開、洗分，賭畢時再依累計積分換取寄分卡，
    再持向櫃台兌換等值現金，渠等並藉此維生，賴以之為常業。因高雄市政府警察
    局督察組接獲線報，隨即於八十九年八月二十九下午四時許，先派遣員警徐錦德
    喬裝顧客，進入該店查察，旋發現辛○○於當日下午六時許進入店中，交付店員
    現金後，由店員開啟其中二台水果盤機台，供辛○○開分啟玩，期間辛○○曾陸
    續以機具內現有籌碼點數，按比例換取籌碼憑證之寄分卡洗分，迄至同日晚上九
    時四十分許，辛○○把玩賭畢，隨即由店員將辛○○於該機具內累計之積分歸零
    ，同時交予辛○○寄分卡，辛○○則同時示意店員兌換現金，店員收回寄分卡確
    認後，囑辛○○在店外等候，即返回櫃台告知丁○○，由丁○○步出店外將三千
    元現金交予辛○○時，為埋伏在外員警當場查獲，並在辛○○身上扣得賭博所贏
    得如附表一編號二之摸彩券十五張、編號三之粉紅色卡片四張、編號四之現金三
    千元，復在店內扣得如附表一編號一所示賭博性電玩機具九十一台（含ＩＣ板九
    十二塊）；惟己○○及丁○○、子○○等人並未悔改，仍承前常業賭博之犯意聯
    絡，繼續經營該賭博性電動玩具店，嗣於九十年二月二十六日下午四時許，另一
    賭客甲○○進入該店內，以現金一千元向店員兌換三千點開分，賭玩鑽石列車機
    台，嗣於同日下午五時十五分許，甲○○賭玩結束後，將機台內累積三千分點數
    ，向店員換得藍色寄分卡三張，隨即步出該店門口並向店員子○○兌領一千元現
    金之際，復當場為埋伏在外之員警所查獲，並在甲○○身上扣得賭博所贏得附表
    一編號三之現金一千元，復在店內扣得如附表二編號一、二之賭博性電玩機具三
    台（含ＩＣ板三塊）及藍色寄分卡三張等物品。
二、案經高雄市政府警察局小港分局報告臺灣高雄地方法院檢察署檢察官偵查起訴及
    移送併案審理。
    理  由
一、訊據被告己○○對於自八十九年七月三十日起經營上開遊藝場，並擺設電玩機具
    供不特定客人打玩之事實供承不諱；被告子○○、丙○○、癸○○對於在上揭時
    、地受雇擔任遊藝場店員，從事開、洗分工作之事實供承不諱；被告辛○○、甲○○對於在上開時、地進入遊藝場打玩電玩機具之事實供承不諱。惟被告己○○
    、子○○、陳秋萍、癸○○均矢口否認有何常業賭博犯行，被告辛○○、甲○○
    均矢口否認有何普通賭博犯行，被告己○○辯稱：伊於查獲當時並不在場，伊經
    營的麥歡樂育樂廣場係純娛樂的，不可以兌換現金，客人贏取的分數僅能兌換成
    寄分卡，根本就沒有賭博的行為云云；被告子○○辯稱：伊沒有兌換現金一千元
    予客人甲○○，甲○○打玩電玩後，將三張五百元之寄分卡給伊，說要寄放在櫃
    臺，下次再來玩，客人贏取分數僅能兌換寄分卡，再寄放在櫃臺或由客人帶走云
    云；被告丙○○辯稱：店內並不可以兌換現金給客人，僅能兌換寄分卡，由客人
    寄放於櫃臺或自行帶走云云；被告癸○○辯稱：客人贏取分數僅能兌換寄分卡，
    不能兌換現金云云；被告辛○○辯稱：伊沒有向店員兌換現金，當天係伊第一次
    去該店打玩電玩，總共輸了七百多元，伊要離去時，警察從伊口袋搜出三千元，
    就說這是賭資云云；被告甲○○辯稱：當天打玩機具洗分後，店員交給伊三張寄
    分卡，伊就寄放在櫃臺，伊沒有兌換現金，警察查獲時，就叫伊交出一千元當作
    賭資，警訊筆錄係警員製作完成後，叫伊照念的云云。惟查：
（一）麥歡樂育樂廣場係由原負責人潘麗春於八十九年七月三十日，讓渡予被告己○○經營，而在該公眾得出入之遊藝場擺設電玩機具供不特定客人打玩，並陸續
      僱用被告子○○、丁○○、丙○○、癸○○擔任店員，在前揭二次遭警查獲時
      ，被告己○○均為麥歡樂育樂廣場之實際負責人等事實，業據被告己○○供承
      不諱，且為服務於該遊藝場之店員即被告被告子○○、丙○○、癸○○等人所
  不否認，並有讓渡書、麥歡樂育樂廣場營利事業登記證、轉讓契約書、承諾書
      、營利事業登記案件聯合作業審核表等文件附卷，及附表一編號一、附表二編
      號一所示之電玩機具扣案足參，上開事實堪以認定。
（二）按所謂「應全程連續錄音」，係指於警訊筆錄製作開始至完成之全部過程，均
      應予錄音，在於建立詢問筆錄之公信力，並擔保詢問程序之合法正當；亦即在
      於擔保犯罪嫌疑人對於詢問之陳述係出於自由意思及筆錄所載內容與其陳述相
      符。故司法警察（官）詢問犯罪嫌疑人如違背上開規定，其所取得之供述筆錄
      ，究竟有無證據能力，原應審酌司法警察（官）違背該法定程序之主觀意圖、
      客觀情節、侵害犯罪嫌疑人權益之輕重、對犯罪嫌疑人在訴訟上防禦不利益之
      程度，以及該犯罪所生之危害，暨禁止使用該證據對於抑制違法蒐證之效果，
      及司法警察（官）如依法定程序有無發現該證據之必然性等情形，本於人權保
      障與社會安全之均衡維護精神，依比例原則，具體認定之（最高法院九十年度
      台上字第七二四二號判決參照）。查本案被告甲○○於警訊中所作之筆錄，雖
      係由警員先行製作筆錄完成，始由被告甲○○與警員以一問一答方式製作，並
      加以錄音一節，業據本院當庭勘驗系爭警訊錄音帶屬實，並經證人即製作筆錄
      之員警乙○○到庭證述明確，堪信為真實。然被告甲○○於本院調查時供述：
      警訊時警員沒有強迫伊，也沒有刑求，當時伊為了想早點回屏東，所以就照著
      筆錄念等語（見本院九十一年五月十七日訊問筆錄），證人乙○○證述：伊邊
      問邊製作筆錄，製作筆錄完後，才開始錄音，叫他照筆錄覆誦，伊等會問他筆
      錄是否正確等語（見本院九十一年十月八日訊問筆錄），足見警員於製作筆錄
      時並未對被告甲○○施以強暴、脅迫或其他不正方法，而係出於被告甲○○之
      自由意識無訛；又系爭筆錄亦經被告甲○○閱後簽名，有甲○○警訊筆錄一份
      在卷可稽，則被告甲○○在製作完筆錄後，既有照筆錄唸一遍才簽名，其當然
      知道警訊筆錄之內容，仍親自簽名於後，乃承認筆錄真實之意思，茲被告於事
      後又飾詞否認警訊自白筆錄之真實性，要屬諉卸之詞，自無可取。雖該警訊未
      經全程錄音，程序上縱有未妥，然本院斟酌員警於製作筆錄時既未對被告施以
      強暴、脅迫或其他不正方法，復經被告甲○○知悉警訊內容後簽名在後，其侵
      害被告甲○○權益尚屬輕微，且不影響被告甲○○在訴訟上之防禦，亦無礙於
      該警訊自白筆錄之任意性與真實性等情，本於人權保障與社會安全之均衡維護
      精神，依比例原則，本院認上開甲○○警訊筆錄仍具證據能力，合先敘明。
（三）被告己○○於警訊中供述：該店積分卡分為三種，紅色卡積分一千點、藍色卡
      積分五百點、黃色卡積分一百點，積分卡係供客人寄分用，下次客人持該積分
      卡可繼續開分打玩（見本院八十九年九月八日警訊筆錄），於本院調查時供述
      ：客人如果有贏取分數，要寫積分卡，寄放在櫃臺，下次來可以再使用等語（
      見本院九十一年六月四日訊問筆錄），復供述：客人贏取分數後，只能換寄分
      卡，有五百分之藍色卡及一千分之粉紅色卡二種，且依公司規定均要寄放在櫃
      臺，不能帶回去，沒有所謂的積分卡、計分卡等語（見本院九十一年十月八日
      訊問筆錄）；被告癸○○於警訊時供述：由客人以現金向櫃臺換取計分卡後打
      玩，一百元換一百元之計分卡，如果客人贏取分數，伊等開分員就向櫃臺報分
      計分卡給客人，如客人贏五百元，就拿五張計分卡給客人等語（見其八十九年
      八月三十日警訊筆錄），於本院調查時供述：客人打完贏取分數後，看客人要
      帶走或寄放櫃臺，有記分卡及積分卡二種等語（見本院九十一年五月十七日訊
      問筆錄），復供述：店裡僅有一種寄分卡，沒有所謂的積分卡，客人贏取分數
      就給客人寄分卡，藍色卡五百分、粉紅色卡一千分等語（見本院九十一年十月
      八日訊問筆錄）；被告丙○○於本院調查時供述：店內只有兩種寄分卡，沒有
      積分卡等語（見本院九十一年十月八日訊問筆錄）；被告子○○於偵查中供述
      ：客人打玩結束後，可洗分換計分卡，計分卡就是開分卡，下次可再來玩，若
      不洗分，就由伊等拿西卡紙記姓名、日期及時間，要在一定時間來店完等語（
      見八十九年偵字第一九五三０號卷第二十七頁）；被告辛○○於警訊中供述：
      如果押中「全水果」獎項，店員就會交給伊一張粉紅色卡片，店員向伊表示累
      計五張可兌換新臺幣一百元等語；被告甲○○於本院審理時供述：伊沒有見過
      粉紅色卡片等語（見本院九十二年四月四日審判筆錄）。渠等就客人贏取分數
      後如何處理、麥歡樂育樂廣場卡片種類及代表分數、以及扣案粉紅色卡片所代
      表點數等情均供述不一，互有矛盾，復參以被告己○○身為該店實際經營者，
      被告癸○○、丙○○負責開、洗分，而被告辛○○、甲○○身為客人，對於店
      內如何處理客人積分之制度自應知之甚詳，渠等就此部分供述竟前後不一，足
      見上開寄分卡制度應係麥歡樂育樂廣場為逃避查緝及刑責，遂先佯裝兌換寄分
      卡後，再由店員私下兌換交付現金無訛。
（四）按認定犯罪事實所憑之證據，不以直接證據為限，間接證據亦包括在內；若綜
      合各種直接或間接證據，本於推理之作用，為認定犯罪事實之基礎，其為訴訟
      上之證明，已達合理可疑，且無違背一般經驗法則之程度者，即得據為有罪之
      認定，最高法院七十六年度台上字第四九八六號、二十七年滬上字第六十四號
      及四十四年度台上字第七０二號判例意旨可資參照。證人即現場查獲警員庚○○於偵查中證稱：當天徐錦德喬裝賭客進入店內打玩電動機具，伊等在店外等
      候電話通知，後來徐錦德打電話通知有一位客人離開店裡，伊看到丁○○至店
      外交付東西給辛○○，辛○○看到伊等上前盤查，就將手插入口袋，伊等就抓
      住辛○○的手，把他手拉出來，發現他手裡抓著現金三千元，且因為辛○○叫
      店員洗分後，就將分數洗掉，辛○○就到店外去等，故可以證明辛○○係要兌
      換現金等語（見八十九年偵字第一九五三０號卷第八十二頁、本院九十一年六
      月四日訊問筆錄），核與證人即另一查獲警員黃耀霆於偵查中證稱：當天伊看
      到辛○○走出店外，而丁○○有跟出來拿東西給辛○○等語相符（見八十九年
      偵字第一九五三０號卷第八十三頁），並有載明上開事實之徐錦德、庚○○職
      務報告各一份在卷可稽，足認被告辛○○打玩電玩完畢，即向店員示意洗分，
      經店員確認分數歸零後，交付三千元之寄分卡予辛○○，辛○○並交還寄分卡
      ，店員即指示辛○○至大門等候，店員並返回櫃臺告知丁○○，由丁○○至大
      門旁交付東西與被告辛○○，而於警員上前盤查時，被告辛○○即將手插入口
      袋，經警員將其手拉出時，其手上握著三千元等情，堪以認定。是綜合上開被
      告辛○○、丁○○二人之行為舉止，以及警員將被告辛○○插入口袋之手拉出
      時，其手上握著三千元之事實，復參以被告辛○○自承：伊與被告丁○○不熟
      等語，應認被告丁○○確有至大門口兌換現金予被告辛○○之情無訛。被告辛○○雖另辯稱：丁○○是至大門口向伊打招呼，並不是拿錢給伊云云，然被告
      丁○○辯稱：伊係拿摸彩券給辛○○云云，渠等供述不一，且與常情有違，顯
      係事後卸責之詞，不足採信。至被告己○○之辯護人另辯以：粉紅色積分卡係
      在被告辛○○身上扣得，若有兌換現金情事，積分卡應會交回店方，足見無賭
      博等語。惟查，被告辛○○於警訊中供述：伊如果押中「全水果」獎項，店員
      就會交付一張粉紅色卡片，店員向伊表示累計五張可兌換新臺幣一百元等語明
      確，復參以扣案之粉紅色卡片僅係以薄紙片加以護貝，其材質、製作均較扣案
      之藍色寄分卡為粗劣，足見被告己○○等人所述：粉紅色寄分卡為一千分、藍
      色寄分卡為五百分云云，顯不足採，應認被告辛○○警訊之供述較為可採。況
      證人即查獲警員庚○○亦證稱：被告辛○○當時兌換現金之寄分卡並未扣案，
      並不是持扣案之粉紅色寄分卡兌換現金等語明確（見八十九年偵字第一九五三
      ０號卷第八十二頁），是被告己○○之辯護人上開所辯，尚不足採。
（五）另於九十年二月二十六日下午五時十五分許，被告甲○○賭玩結束後，將機台
      內累積三千分點數換得藍色積分卡三張，隨即步出該店門口並向被告子○○兌
      領一千元現金等情，業據被告甲○○於警訊時供述明確，核與證人即現場查獲
      警員林木森於本院調查時證稱：當天伊與乙○○在店外車子埋伏，看到甲○○
      拿卡片給子○○，子○○就拿紙鈔給甲○○，被伊等查獲後，甲○○有承認兌
      換現金等語（見本院九十一年六月四日訊問筆錄）；證人乙○○於偵查中證述
      ：伊等共三位同事在當地埋伏，當場看到甲○○出來，子○○隨後出來，就以
      現金換卡，伊等立即將他們逮捕等語相符（見九十年度偵字第四六三二號卷第
      三五頁），並有檢查記錄表、被告甲○○換取之現金一千元及藍色寄分卡三張
      扣案可稽，足見被告甲○○確有以三千分之積分，佯裝兌換三張藍色寄分卡後
      ，持以向被告子○○兌換現金一千元之事實。至被告己○○之辯護人雖另辯以
      ：三張藍色卡均為五百分，總計為一千五百元，不可能兌換一千元等語，惟就
      藍色寄分卡代表何點數一節，被告己○○、癸○○二人供述不一，已如前述，
      且卡上亦無相關記載，有系爭寄分卡扣案可稽，尚難以被告己○○、癸○○等
      人上開供述即遽認系爭藍色寄分卡每張為五百分，而為被告有利之認定。
（六）被告辛○○於右揭時地打玩之電玩機具均為水果盤，甲○○打玩之機具為鑽石
      列車等情，業據被告辛○○、甲○○供述在卷，並有扣案物品清單二紙及警員
      徐錦德職務報告一紙為憑，自屬真實。又其打玩方式，係賭客持現金交由店員
      開分，在機具上押注分數，其後則由機台自行依照店家事先設定之不確定或然
      率決定輸贏即可，足見此種機台在操作上毫無技術性與趣味性，是故，其吸引
      賭客之處，顯然不在打玩本身，而在於由店家設定之不確定輸贏或然率，以及
      贏取分數後所能獲得之豐厚賭金。若謂賭客僅沈迷於不斷押注分數並觀看機台
      上輸贏結果之快感中，顯不符商業及娛樂大眾心理，此益足證被告等人確有兌
      換現金之情，是被告等人辯稱賭客贏取分數僅能換取寄分卡云云，要無足採。
（七）次查，被告己○○係設於高雄市○○區○○路九十號「麥歡樂育樂廣場」之實
      際負責人，被告丁○○、子○○、癸○○、丙○○等人均為被告己○○僱用之
      員工，已據被告己○○、丁○○、子○○、癸○○、丙○○等陳明在卷，被告
      己○○既主導該店之營運，該遊戲場之經營方式自係由負責人即被告己○○所
      決定，是以，如被告己○○未指示丁○○、子○○兌換現金給客人，則以丁○○、子○○二人均為受雇領薪階級，豈會違反雇主之指示，甘冒觸法危險擅自
      作主兌換現金予客人而不畏懼遭老闆處罰、解僱或遭警逮獲？是被告己○○對
      被告丁○○、子○○兌換現金予客人一情，自難諉為不知，故其所辯於查獲當
      時並不在場云云，亦無從解免其罪責。另賭客若結束打玩，欲換回現金，則將
      寄分卡交給在現場之店員，然後至店外等候，即會有店內之員工前來兌換現金
      ，已如前述，被告子○○、丁○○、丙○○、癸○○受雇擔任店員，負責開、
      洗分工作，其等對於上開以積分兌換現金之事實，自應知之甚詳，且子○○、
      丁○○亦實際參與兌換現金之工作，是其等對於上開常業賭博之犯行，均有犯
      意之聯絡及行為之分擔。又被告己○○經營之賭博機具，先後擺設多達九十四
      台之機具供人賭博，另被告子○○、丁○○、丙○○、癸○○均受雇於被告己○○，每月領有薪資，渠等人顯均有賴以為生之意甚明，故渠等均係以常業賭
      博之犯意為之，事證明確。
（八）按刑事訴訟法採自由心證主義，對證據之種類並無限制，證人雖為訊問、製作
      上訴人警訊筆錄之警員，但所為證言，仍非不具證據能力（最高法院八十七年
      台上字第二五六五號判決意旨參照）。是證人庚○○、乙○○、戊○○、黃耀
      霆雖為本案取締或製作筆錄之警員，然既經本院傳喚到庭，並當庭具結以擔保
      其證言之可靠性，渠等所為之證言自具有證據能力無訛。被告己○○之辯護人
      雖另辯以：證人庚○○、乙○○、戊○○、黃耀霆等人之證言不可信云云，顯
      有誤會。
（九）另被告己○○之辯護人雖辯以：本件警員係以臨檢行非法搜索之實，違反大法
      官會議解釋第五三五號解釋，所得證據應予排除云云。惟按警察機關得於公共
      場所或指定處所、路段，由服勤人員擔任臨場檢查或路檢，執行取締、盤查及
      有關法令賦予之勤務，警察勤務條例第十一條第三款定有明文，而依前揭條例
      所實施之臨檢勤務，並無應備有搜索票始得執勤之規定。又依司法院大法官會
      議釋字第五三五號解釋，除法律另有規定外，警察人員依據警察勤務條例執行
      場所之臨檢勤務，應限於已發生危害或依客觀、合理判斷易生危害之處所、交
      通工具或公共場所為之，且應遵守比例原則，不得逾越必要程度。則本件警員
      於營業時間至上址麥歡樂育樂廣場之公共場所實施臨檢，容屬於法有據。又警
      員係因偵查得知該育樂廣場有從事賭博之犯行，遂依法執行搜索，且將犯罪證
      據予以扣押，並將全案依法移送地檢署偵辦，並未逾越必要之程度，亦難謂有
      違憲法所稱比例原則或司法院大法官會議釋字第五三五號解釋之意旨，屬合法
      取得之證據，仍得採為認定本件犯罪之依據，附此敘明。
（十）此外復有檢查紀錄表、臨檢紀錄表、現場位置圖、口卡片、保管條、資料查詢
      結果表、高雄市政府營利事業統一發證設立變更登記申請書、委託書、身分證
      影本及高雄市政府工務局使用執照等在卷足憑。綜上所述，本案事證明確，被
      告等犯行堪以認定。
二、按刑法上所謂之「常業」，只須賴某種犯罪為業之意思，而有事實之表現為已足
    ，不以藉該犯罪為唯一生存者為必要。本件被告己○○為麥歡樂育樂廣場之負責
    人，擺設為數眾多之電動賭博機具，經營規模龐大，被告子○○、癸○○、丙○○等人受僱為店員，負責開分洗分兌換現金工作，渠等賴此維生甚明，顯係以此
    為常業。查高雄市○○區○○路九十號「麥歡樂育樂廣場」，既供不特定人出入
    賭博，即屬公眾得出入之場所。核被告己○○、子○○、癸○○、丙○○四人所
    為，均係犯刑法第二百六十七條之常業賭博罪；被告辛○○、甲○○二人在前揭
    公眾得出入之場所賭博之行為，均係犯刑法第二百六十六條第一項前段之普通賭
    博罪。被告己○○、子○○、癸○○、丙○○與丁○○五人間，就前揭犯行，有
    犯意之聯絡及及行為之分擔，均為共同正犯。爰審酌被告己○○、子○○、癸○○、丙○○等人擺設電動賭博機具，與不特定人相互賭博財物，以從中獲取不法
    利益，助長社會僥倖心理，影響正常之社會經濟活動，敗壞社會善良風俗，及被
    告辛○○、甲○○不思以正當途徑獲取財物而沈溺於賭博性電玩，惟被告子○○
    、癸○○、丙○○僅係受僱於該電子遊藝場任職，犯罪情節較為輕微，及被告己○○、子○○、癸○○、丙○○、辛○○、甲○○犯罪後均飾詞狡辯，不知悔改
    等一切情狀，爰分別量處如主文所示之刑。並就被告己○○、子○○、癸○○、
    丙○○四人所宣告之刑諭知易科罰金之折算標準（被告癸○○、丙○○僅任職至
    八十九年八月二十九日，其二人行為後刑法第四十一條雖有修正，然依臺灣高等
    法院九十年法律座談會結論意見，毋庸比較新舊法，逕依新修正之刑法第四十一
    條第一項諭知易科罰金之折算標準）；就被告辛○○、甲○○二人所宣告之刑諭
    知易服勞役之折算標準。又被告子○○、癸○○、丙○○三人前均未曾受有期徒
    刑以上刑之宣告，有臺灣高等法院被告全國前案紀錄表一份在卷可憑，其因一時
    失慮，偶罹刑典，經此刑之宣告後，應知警惕而無再犯之虞，本院因認暫不執行
    其刑為當，予以宣告緩刑二年，用啟自新。至扣案如附表一編號一、附表二編號
    一所示之電動賭博機具九十四台（含ＩＣ板九十五塊）係當場賭博之器具，不問
    屬於犯人與否，均依刑法第二百六十六條第二項規定，併予宣告沒收。又扣案附
    表一編號二、三、四之摸彩券十五張、粉紅色卡片四張、現金三千元，以及附表
    二編號三之一千元，係被告辛○○及甲○○賭博贏取之物品，為其等本件賭博犯
    罪所得之物，且分別屬被告辛○○、甲○○所有，業經證人即警員庚○○、林木
    森、乙○○證述在卷，依刑法第三十八條第一項第三款之規定，併予宣告沒收之
    。另扣案附表二編號二之藍色寄分卡為己○○所有，藉以掩飾兌換現金之事實，
    係供其犯常業賭博罪所用之物，已如前述，依刑法第三十八條第一項第二款之規
    定，併予宣告沒收之。
據上論斷，應依刑事訴訟法第二百九十九條第一項前段、刑法第二十八條、第二百六
十七條、第二百六十六條第一項、第二項、修正後第四十一條第一項前段、第四十二
條第二項、第七十四條第一款、第三十八條第一項第二、三款，罰金罰鍰提高標準條
例第一條前段、第二條，判決如主文。
本案經檢察官彭斐虹到庭執行職務。
中    華    民    國      九十二      年     四      月     二十一      日
                                  臺灣高雄地方法院刑事第六庭
                                      審判長 法  官       李政庭
                                             法  官       周玉群
                                             法  官       邱泰錄
右正本證明與原本無異。
如不服本判決，應於判決送達後十日內，向本院提出上訴狀。
                                             書記官       林慧君
中    華    民    國      九十二      年   四      月      二十二      日
附表一：
┌───────────┬──────┬───────┐
│編號一、扣案賭博機具  │數  量（台）│ＩＣ板（塊）  │
├───────────┼──────┼───────┤
│中華５ＰＫ            │十          │十            │
├───────────┼──────┼───────┤
│王牌對決              │三          │三            │
├───────────┼──────┼───────┤
│滿貫大亨              │五          │五            │
├───────────┼──────┼───────┤
│益智篇                │三          │三            │
├───────────┼──────┼───────┤
│賓果                  │八          │九            │
├───────────┼──────┼───────┤
│ＡＤＤ ＣＬＵＢ       │五          │五            │
├───────────┼──────┼───────┤
│大富翁金明星          │二十        │二十          │
├───────────┼──────┼───────┤
│保齡球                │四          │四            │
├───────────┼──────┼───────┤
│鑽石列車              │三          │三            │
├───────────┼──────┼───────┤
│超九                  │十          │十            │
├───────────┼──────┼───────┤
│跑馬                  │二   │二            │
├───────────┼──────┼───────┤
│水果精靈              │二          │二            │
├───────────┼──────┼───────┤
│春秋二代              │一          │一            │
├───────────┼──────┼───────┤
│迷十三              │五          │五            │
├───────────┼──────┼───────┤
│ＰＫ                  │八          │八            │
├───────────┼──────┼───────┤
│黑輪伯                │二          │二            │
├───────────┴──────┴───────┤
│賭博機具總共九十一台（ＩＣ板共九十二塊）            │
├──────────────────────────┤
│編號二、摸彩券十五張                                │
├──────────────────────────┤
│編號三、粉紅色卡片四張                              │
├──────────────────────────┤
│編號四、賭資三千元                                  │
└──────────────────────────┘
 附表二：
┌───────────┬──────┬───────┐
│編號一、扣案賭博機具  │數  量（台）│ＩＣ板（塊）  │
├───────────┼──────┼───────┤
│鑽石舞台              │三          │三            │
├───────────┴──────┴───────┤
│編號二、藍色寄分卡三張                              │
├──────────────────────────┤
│編號三、賭資一千元                                  │
└──────────────────────────┘
中華民國刑法第二百六十六條
 (普通賭博罪與沒收物)
在公共場所或公眾得出入之場所賭博財物者，處一千元以下罰金。但以供
人暫時娛樂之物為賭者，不在此限。
當場賭博之器具與在賭檯或兌換籌碼處之財物，不問屬於犯人與否，沒收
之。
中華民國刑法第二百六十七條
 (常業賭博罪)
以賭博為常業者，處二年以下有期徒刑，得併科一千元以下罰金。


司法院資訊處製作；財團法人民間司法改革基金會備份。
